臺灣高等法院交通事件裁定　　　　　　100年度交抗字第264號
抗　告　人
即受處分人　管榮崑
上列抗告人因違反道路交通管理處罰條例案件，不服臺灣桃園地
方法院，中華民國100 年1 月31日所為裁定（99年度交聲字第18
35號），提起抗告，本院裁定如下：
    主  文
抗告駁回。
    理  由
一、原裁定意旨略以：
  (一)原處分意旨略以：異議人即受處分人管榮崑於民國（下同）
    99年11月11日下午3 時30分許，駕駛車牌號碼891 －HM號營
    業貨運曳引車，在行經桃園縣楊梅市○○○路時，為桃園縣
    政府警察局梅楊分局楊梅派出所執勤員警攔檢，並因查覺其
    行駛於非規定路線，員警乃以異議人有「未依規定路線行駛
    」之違規事由，當場填製桃園縣政府警察局桃警局交字第DB
    0000000 號舉發違反道路交通管理事件通知單予以舉發，嗣
    並將舉發通知單交付予異議人。異議人於舉發通知單所載應
    到案日期前，向交通部公路總局新竹區監理所中壢監理站（
    下稱原處分機關）提出申訴，經原處分機關調查結果，認異
    議人確有前述違規行為，乃依道路交通管理處罰條例第30條
    第1 項第1 款，違反道路交通管理事件統一裁罰基準及處理
    細則第43條、第44條、第67條之規定，於99年12月16日以壢
    監裁字第裁53-DB0000000號裁決書，裁處異議人罰鍰新臺幣
    （下同）3,000 元。
  (二)異議意旨略以：其當時係因所駕駛之上開車輛故障，欲前往
    汽車修理廠，始會行駛於中山南路，為此聲明異議云云。
  (三)按為維護道路交通安全與順暢，公路或警察機關於必要時，
    得就下列事項發布命令：一指定某線道路或某線道路區段禁
    止或限制車輛、行人通行，或禁止穿越道路，或禁止停車及
    臨時停車。二劃定行人徒步區；汽車駕駛人，駕駛汽車有下
    列情形之一，而本章各條無處罰之規定者，處900 元以上1,
    800 元以下罰鍰：二不遵守公路或警察機關，依第5 條規定
    所發布之命令，道路交通管理處罰條例第5 條、第60條第2
    項第2 款分別定有明文，且依同條例第63條第1 項第1 款之
    規定，應記違規點數1 點。
  (四)經查：
  1.本件異議人於上開所述時間，確有駕駛車牌號碼891 －HM號
    營業貨運曳引車載運剩餘土石方，而行駛於桃園縣楊梅市○
    ○○路乙節，為異議人所不爭執，並有桃園縣政府警察局楊
    梅分局99年12月28日楊警分交字第0998036310號函所附之員
    警報告1 紙在卷可稽；又觀之異議人於為警查獲之際，所提
    示予員警之「表1 －A 運送建築及建築物拆除工程剩餘土石
    方流向證明文件」，其上所記載之「運送路線」（即桃園縣
    桃園市○地○○○路→福德一街→國道2 號八德交流道→國
    道3 號芎林交流道→縣道120 →竹48鄉道→頭前溪堤防水防
    道路→榮大土資場），亦確實未包括異議人當日所駕車行駛
    之楊梅市○○○路，再上開證明文件乃係承辦工程單位自行
    填寫企劃書規畫行駛路線後，向縣政府交通局申請路權，故
    如申請通過，則嗣後有關該工程之運送路線，即需依照證明
    文件上之記載，否則即屬違規之情，亦分別有上揭證明文件
    及本院辦理刑事案件電話記錄查詢表各乙紙在卷可稽，則異
    議人明知其載運該工程之剩餘土方，並不得行駛於中山南路
    ，竟仍刻意為之，其確有駕駛汽車不遵守公路機關依第5 條
    規定所發布之命令之情，自堪以認定，而應予裁罰。
  2.異議人雖辯稱其當時係為將車輛駛至汽車修理廠云云，然並
    未提出相關證據以實其說，其所辯已不足為本院所採信，況
    觀諸卷附之原處分機關陳述單，異議人先前就本件違規事實
    而向原處分機關提出申訴時，其所執理由亦僅係楊梅市臺一
    線之中山南路可行駛砂石車，並未提及當時車輛故障，益徵
    其所辯稱欲行駛至修理廠云云，顯係事後卸責之詞，要無足
    採。
  3.惟查：本件異議人固有未依規定路線行駛之違規事實，然遍
    查卷附資料，則無異議人所駕車輛同時亦有汽車裝載整體物
    品有超重、超長、超寬、超高之情事存在，是原處分機關認
    異議人係裝載整體物品有超重情形且未依規定路線行駛，而
    依道路交通管理處罰條例第30條第1項第1款之規定，予以裁
    處罰鍰3, 000元，即非適法。
  (五)綜上所述，本件異議人確有上開違規行為，其異議自無理由
    ，然原處分機關依道路交通管理處罰條例第30條第1 項第1
    款，違反道路交通管理事件統一裁罰基準及處理細則，以及
    違反道路交通管理事件統一裁罰基準表所載之裁罰標準相關
    規定，裁處異議人罰鍰3,000 元，則亦有所違誤，是本件自
    應由原審將原處分撤銷，並自為裁定受處分人汽車駕駛人，
    駕駛汽車不遵守公路機關依道路交通管理處罰條例第5 條規
    定所發布之命令，處罰鍰新台幣900 元，並記違規點數1 點
    ，以資適法。
二、經核原裁定認事用法，洵無違誤。抗告人即受處分人提起抗
    告以：「記點會影響工作，我有母親要養，懇請法官處罰鍰
    ，不要記點」云云。按為維護道路交通安全與順暢，公路或
    警察機關於必要時，得就下列事項發布命令：一  指定某線
    道路或某線道路區段禁止或限制車輛、行人通行，或禁止穿
    越道路，或禁止停車及臨時停車。二  劃定行人徒步區；汽
    車駕駛人，駕駛汽車有下列情形之一，而本章各條無處罰之
    規定者，處900 元以上1, 800元以下罰鍰。不遵守公路或警
    察機關，依第5 條規定所發布之命令，道路交通管理處罰條
    例第5 條、第60條第2 項第2 款分別定有明文，且依同條例
    第63條第1 項第1 款之規定，應記違規點數1 點。查本件抗
    告人確有上開未依規定路線行駛之違規事實，且未有裝載整
    體物品有超重、超長、超寬、超高之情事存在，則僅得依道
    路交通管理處罰條例第5 條、第60條第2 項第2 款、第63條
    第1 項第1 款之規定裁罰，原審因而撤銷原處分（罰鍰3000
    元），裁定處罰鍰新臺幣900 元，並記違規點數1 點，於法
    有據，抗告人以記點影響工作為由，縱屬非虛，惟仍與本件
    違規事實無涉，是其提起抗告，尚無理由，應予駁回。
據上論結，應依道路交通案件處理辦法第26條，刑事訴訟法第41
2 條，裁定如主文。
中    華    民    國  100     年    3     月    29    日
            刑事第十四庭  審判長法  官  陳志洋
                                法  官  遲中慧
                                法  官  謝靜慧
以上正本證明與原本無異。
不得再抗告。
                                書記官  陳泰寧
中    華    民    國   100    年    3     月    29    日